【裁判字號】    97,交聲,326
【裁判日期】    970423
【裁判案由】    聲明異議
【裁判全文】
臺灣高雄地方法院交通事件裁定        97年度交聲字第326號
原處分機關  高雄市政府交通局
異  議  人  甲○○
即受處分人
上列受處分人因違反道路交通管理處罰條例案件，對於高雄市政
府交通局交通事件裁決所為之處分（高市府交裁字第裁32-B0000
0000號），聲明異議，本院裁定如下：
    主  文
異議駁回。
    理  由
一、原處分意旨略以：異議人即受處分人甲○○騎乘車牌號碼V
    ＧP-380 號輕型機車，於民國96年5 月5 日凌晨3 時51分許
    ，行經高雄市○○路與大同路路口時，為警攔停欲進行酒精
    濃度測試檢定，因異議人拒絕配合，經警舉發拒絕接受酒精
    濃度測試之檢定，依道路交通管理處罰條例第35條第4 項前
    段之規定，裁處異議人罰鍰新臺幣（下同）6 萬元，並吊銷
    駕駛執照及3 年內不得考領駕駛執照。
二、聲明異議意旨略以：異議人於上開時、地，騎乘上開機車，
    遭警方攔下時，即配合執勤員警實施酒測，且隨行之友人也
    有聽到員警說測試儀有反應，異議人並沒有拒絕酒測，爰依
    法聲明異議，請求撤銷原處分云云。
三、按汽車駕駛人，駕駛汽車拒絕接受酒精濃度測試之檢定者，
    處新臺幣6 萬元罰鍰，並當場移置保管該汽車及吊銷該駕駛
    執照；又汽車駕駛人曾依第35條第4 項前段規定吊銷駕駛執
    照者，3 年內不得考領駕駛執照，道路交通管理處罰條例第
    35條第4 項前段、第67條第2 項前段分別定有明文。
四、訊據異議人固不否認於96年5 月5 日凌晨3 時51分許，確實
    有喝酒並騎乘上開機車行經高雄市○○路與大同路路口，為
    警攔檢之事實，惟辯稱：伊於案發時有配合員警做酒精呼氣
    測試3 次，第1 次因為緊張而未完成，繼續經過2 次測試後
    ，測試儀器有嗶一聲，隨行友人在大同路上也有看到酒測值
    是0.38，伊並沒有拒絕酒測云云。經查：
(一)本件異議人於上開時、地，為警攔查後，確實經警要求接受
    酒精濃度測試後，仍拒不配合等情，業據證人即執行本件攔
    檢取締之員警鄭惠鴻於本院審理時具結證稱：當天大約是凌
    晨2 點多，伊在高雄市○○路與大同路口，發現異議人可能
    有飲酒騎車的狀況，伊就招手攔停並做盤查的動作，發現異
    議人身上有酒味，異議人當時說他認識警界高層，企圖規避
    酒測，我們堅持異議人有酒後駕車的情事，就要依法取樣，
    就請社區輔警幫我們把酒測器拿過來，所以拖了一段時間，
    這時候異議人的友人有準備礦泉水讓異議人飲用，異議人就
    說要回派出所做酒測，伊就在派出所輔導異議人如何作吹氣
    的動作解說，但是異議人沒有依照測試的時間吹氣，所以機
    器無法判讀，我們告訴異議人這樣也有規避酒測的意圖，還
    是要依照規定以異議人拒絕酒測開罰，我們也有一直跟異議
    人指導如何吹氣才能取得足夠的吹氣量，依照規定要指導異
    議人吹3 次，印象中伊有指導異議人超過3 次以上，但異議
    人還是吹得十分短暫而無法取得酒測值，所以我們就以拒絕
    酒測開單舉發，當天伊在路邊並沒有取得測定值，如果有的
    話，我們也不敢湮滅證據等語（見本院卷第13、14頁）。又
    觀卷附呼氣酒精濃度檢測單上內容確無酒測值等情，亦有上
    開檢測單1 紙在卷可憑（見本院卷第7 頁），核與證人鄭惠
    鴻上開證述情節相符。另佐以證人與異議人素不相識，亦無
    仇怨，係依法執行勤務之公務員，復到庭具結為以上之證述
    ，自無設詞誣陷異議人之理，是證人鄭惠鴻上開證詞，應堪
    採信。本件異議人固有配合員警進行呼氣酒精測試，然其於
    進行酒測時故意不為正確吹氣動作，致使呼氣酒精測試器無
    法判讀，經員警告知異議人如果不配合，即需再次進行吹氣
    檢測及如果不配合做酒測將會吊銷駕照且罰金會罰到最高6
    萬元，但異議人還是故意未為正確吹氣動作，員警始以異議
    人拒絕酒測而開單舉發甚明，益徵異議人上開辯解，顯係推
    諉卸責之詞，不足採信。
(二)至異議人雖聲請傳喚隨行之友人曾玉華到庭作證，然因本件
    事證已臻明確，本院認無傳訊之必要，附此敘明。
五、綜上所述，異議人確有拒絕接受酒精濃度測試之違規情事，
    應可認定。從而，原處分機關依道路交通管理處罰條例第35
    條第4 項前段、第67條第2 項前段之規定，裁處異議人罰鍰
    6 萬元，並吊銷駕駛執照，3 年內不得考領駕駛執照，核無
    違誤，量罰亦甚妥適。本件聲明異議為無理由，應予駁回。
據上論斷，應依道路交通案件處理辦法第19條，裁定如主文。
中    華    民    國    97    年    4     月    23    日
                  交通法庭    法  官  錢衍蓁
如不服本裁定應於送達後5日內向本院提出抗告狀。
以上正本證明與原本無異。
中    華    民    國    97    年    4     月    23    日
                              書記官  秦富潔


司法院資訊處製作；財團法人民間司法改革基金會備份。
